【裁判字號】    99,易,788
【裁判日期】    990831
【裁判案由】    毒品危害防制條例
【裁判全文】
臺灣苗栗地方法院刑事判決               99年度易字第788號
公  訴  人  臺灣苗栗地方法院檢察署檢察官
被      告  甲○○
上列被告因違反毒品危害防制條例案件，經檢察官提起公訴（99
年度毒偵字第832 號），被告於本院準備程序進行中為有罪之陳
述，經本院改依簡式審判程序，判決如下：
    主  文
甲○○施用第二級毒品，累犯，處有期徒刑陸月，如易科罰金，
以新臺幣壹仟元折算壹日。扣案之第二級毒品安非他命貳包（警
秤毛重共計零點伍貳公克）沒收銷燬之。
    犯罪事實及理由
一、犯罪事實：
（一）甲○○於民國90年間，因施用毒品案件，經本院裁定送觀
      察勒戒後，認無繼續施用毒品傾向，經臺灣苗栗地方法院
      檢察署檢察官為不起訴處分確定，於90年9 月21日執行完
      畢出所。於92年間，因施用毒品案件，經本院裁定送觀察
      、勒戒後，認有繼續施用毒品傾向，經本院裁定令入戒治
      處所施以強制戒治，於93年1 月9 日因執行毒品案件出所
      ；刑事責任部分，則經本院判處有期徒刑6 月確定，於93
      年7 月8 日縮短刑期執行完畢。又於93年間，因施用毒品
      案件，經本院判處有期徒刑11月確定，於95年6 月22 日
      縮短刑期執行完畢。
（二）詎甲○○仍不知悔改，復基於施用第二級毒品甲基安非他
      命之犯意，於99年6 月12日上午10時許，在其位於苗栗縣
      苗栗市○○里○○鄰○○路1006號住處房間內，以將甲基安
      非他命倒入玻璃球內（未據扣案）用火燒烤後產生煙霧吸
      食之方式，施用第二級毒品甲基安非他命1 次。嗣於同月
      13日遇警盤查，甲○○於員警發現上開犯行前即坦承有上
      開施用毒品之行為，主動交出安非他命2 小包（警秤毛重
      共計0.52公克），並願接受裁判，同意配合員警採取其尿
      液送驗，檢驗結果呈安非他命、甲基安非他命陽性反應，
      因而查獲上情。
二、證據名稱：
（一）被告甲○○於於偵查中及本院審理時之自白（詳見偵查卷
      第17頁至第22頁、第48頁至第49頁、本院卷第13頁背面、
      第15頁背面）。
（二）苗栗縣警察局苗栗分局偵辦毒品案件尿液鑑驗代碼對照表
      、濫用藥物尿液檢驗監管紀錄表、中山醫學大學附設醫院
      檢驗科藥物檢測中心99年6 月24日尿液檢驗報告及苗栗縣
      警察局苗栗分局毒品犯罪嫌疑人尿液採驗作業管制紀錄各
      1 份及照片5 張（詳見偵查卷第33頁、第35頁至第37頁、
      第44頁至第46頁、第53頁至第54頁）。
（三）違反毒品危害防制條例者自首情形紀錄表、毒品初步鑑驗
      報告單各1 紙（詳見偵查卷第28、29頁）。
（四）扣案之安非他命2 包（警秤毛重共計0.52公克）。
（五）臺灣苗栗地方法院檢察署刑案資料查註紀錄表、全國施用
      毒品案件紀錄表、臺灣高等法院被告前案紀錄表各1 份。
三、論罪科刑：
（一）核被告所為，係犯毒品危害防制條例第10條第2 項之施用
      第二級毒品罪，被告於施用前持有第二級毒品之低度行為
      ，應為其施用第二級毒品之高度行為所吸收，不另論罪。
（二）被告於員警尚未察覺被告上開施用毒品之行為以前，即主
      動供出其有施用毒品之犯行，有違反毒品危害防制條例者
      自首情形紀錄表1 紙在卷可考，被告主動供出犯罪行為，
      並不逃避接受裁判，合於自首要件，爰依刑法第62條前段
      之規定，減輕其刑。
（三）被告有事實欄所載前科，甫於95年6 月22日縮短刑期執行
      完畢等情，有臺灣高等法院被告前案紀錄表1 份在卷可稽
      ，其於5 年之內故意再犯本件有期徒刑以上之罪，為累犯
      ，應依刑法第47條第1 項之規定，加重其刑，並先加後減
      之。
（四）爰審酌被告前有多次毒品前科，經過觀察、勒戒，猶再度
      施用毒品，顯見其改善之能力薄弱尚無法徹底戒除毒癮。
      參酌及其犯罪動機、目的、施用毒品侵害個人、家庭、社
      會、國家所生之危害，兼衡被告生活狀況、智識程度及有
      正當工作，有工作證1 份附卷足憑（見本院卷第18頁），
      併參酌檢察官具體求刑等一切情狀，量處如主文所示之刑
      ，併諭知易科罰金之折算標準，以資懲儆。
四、沒收：
    扣案之安非他命2 包（警秤毛重共計0.52公克）為第二級毒
    品，應依毒品危害防制條例第18條第1 項前段之規定，宣告
    沒收銷燬之。
五、應適用之法條：
（一）刑事訴訟法第284 條之1 、第299 條第1 項前段、第310
      條之2 、第454 條第1 項。
（二）毒品危害防制條例第10條第2 項、第18條第1 項前段。
（三）刑法第11條前段、第47條第1 項、第62條前段、第41條第
      1 項前段。
六、本判決係依刑事訴訟法第310 條之2 、第454 條第1 項製作
    ，依法僅記載當事人欄、主文、犯罪事實、證據名稱以及應
    適用之法條。如不服本判決，應於判決送達之日起10日內，
    向本院提起上訴。
中    華    民    國    99    年    8     月    31    日
                  刑事第一庭  法  官  林 卉 聆
以上正本證明與原本無異。
如不服本判決，應於判決送達後10日內向本院提出上訴狀（應抄
附繕本），其未敘述上訴理由者，應於上訴期間屆滿後20日內補
提理由書狀於本院，上訴於臺灣高等法院臺中分院。
                              書記官  楊 慧 萍
中    華    民    國    99    年    8     月    31    日
附錄論罪科刑之法條全文：
毒品危害防制條例第10條第2 項：
施用第二級毒品者，處3 年以下有期徒刑。

司法院資訊處製作；財團法人民間司法改革基金會備份。
